【裁判字號】    97,審易,1121
【裁判日期】    970827
【裁判案由】    竊盜
【裁判全文】
臺灣高雄地方法院刑事判決            97年度審易字第1121號
公  訴  人  臺灣高雄地方法院檢察署檢察官
被      告  甲○○
            丁○○
上列被告因竊盜案件，經檢察官提起公訴（97年度偵字第11200
號），本院依簡式審判程序審理，判決如下：
    主  文
甲○○犯結夥踰越安全設備竊盜罪，累犯，處有期徒刑捌月。
丁○○犯結夥踰越安全設備竊盜罪，處有期徒刑柒月，緩刑貳年
，並應向檢察官指定之公益團體、地方自治團體或社區，提供肆
拾小時之義務勞務，緩刑期間付保護管束。
    事實及理由
一、本件被告甲○○、丁○○所犯刑法加重竊盜罪，為死刑、無
    期徒刑、最輕本刑為3 年以上有期徒刑以外之罪，其於準備
    程序進行中，就被訴事實為有罪之陳述，經本院告知簡式審
    判程序之旨，並聽取檢察官及被告之意見後，裁定進行簡式
    審判程序。
二、本件犯罪事實及證據，除犯罪事實欄一、第5 行「24日」應
    更正為「14日」，證據部分補充被告於本院審理中之自白外
    ，均引用檢察官起訴書之記載（如附件）。
三、核被告2 人所為，均係犯刑法第321 條第1 項第2 款、第4
    款之結夥踰越安全設備竊盜罪。被告甲○○、丁○○、戊○○3 人間有犯意聯絡，行為分擔，應論以共同正犯。被告甲○○有如事實欄所載之前案科刑及執行紀錄，有卷附臺灣高
    等法院被告前案紀錄表可按，其受有期徒刑之執行完畢，5
    年以內故意再犯有期徒刑以上之罪，為累犯，應依刑法第47
    條第1 項之規定加重其刑。爰審酌被告均年值青壯，身心健
    全，不思循正當工作以謀資費，竟竊取他人財物，價值觀念
    偏差，應予導正，所竊物品價值5880元；惟念其事後坦承犯
    行，犯罪後態度尚可，且被告丁○○尚無犯罪前科，有卷附
    臺灣高等法院被告前案紀錄表在卷可憑，素行尚佳等一切情
    狀，量處如主文所示之刑。另查被告丁○○前未曾受有期徒
    刑以上刑之宣告，有臺灣高等法院被告全國前案紀錄表在卷
    可按，其因思慮不周，致犯本罪，惟於犯後坦承犯行，尚知
    悔悟，信其經此追訴審判後，當知警惕而無再犯之虞，是本
    院綜核上開各情後，認其宣告刑以暫不執行為適當，爰併予
    宣告緩刑2 年。又為使其於緩刑期間內，仍深知戒惕，避免
    緩刑之宣告遭撤銷，併宣告其於緩刑期間內，向指定之公益
    團體、地方自治團體或社區，提供40小時之義務勞務，並依
    刑法第93條第1 項第2 款之規定，諭知其應於緩刑期間付保
    護管束。
據上論斷，應依刑事訴訟法第273 之1 第1 項、第299 條第1 項
前段、第310 條之2 、第454 條第2 項，刑法第28條、第321 條
第1 項第2 款、第4 款、第47條第1 項、第74條第1 項第1 款、
第2 項第5 款、第93條第1 項第2 款，判決如主文。
本案經檢察官吳正中到庭執行職務。
中    華    民    國    97    年    8     月    27    日
                  刑事第七庭    法  官  蔡廣昇
以上正本證明與原本無異。
如不服本判決應於收受本判決後10日內向本院提出上訴書狀，並
應敘述具體理由，如未敘述上訴理由者，應於上訴期間屆滿後20
日內補提理由書狀於本院（均須按他造當事人之人數附繕本）「
切勿逕送上級法院」。
中    華    民    國    97    年    8     月    27    日
                                書記官  林豐富
附錄本案論罪科刑法條：
中華民國刑法第321 條第1 項
犯竊盜罪而有左列情形之一者，處6月以上、5年以下有期徒刑：
一  於夜間侵入住宅或有人居住之建築物、船艦或隱匿其內而犯
    之者。
二  毀越門扇、牆垣或其他安全設備而犯之者。
三  攜帶兇器而犯之者。
四  結夥三人以上而犯之者。
五  乘火災、水災或其他災害之際而犯之者。
六  在車站或埠頭而犯之者。
附件：
臺灣高雄地方法院檢察署檢察官起訴書
                                     97年度偵字第11200號
    被      告  甲○○  男  48歲（民國○○年○○月○○日生）
                        住高雄縣田寮鄉南勢湖49號
                        身分證統一編號：Ｚ000000000號
                戊○○  男  42歲（民國○○年○月○日生）
                        住高雄縣田寮鄉田埔16號
                        身分證統一編號：Ｚ000000000號
                丁○○  女  23歲（民國○○年○月○○日生）
                        住高雄縣田寮鄉南勢湖49號
                        居高雄縣杉林鄉○○路160號
                        身分證統一編號：Ｚ000000000號
上列被告因竊盜案件，已經偵查終結，認應該提起公訴，茲將犯
罪事實及證據並所犯法條分敘如下：
          犯罪事實
一、甲○○前因肅清煙毒、麻醉藥品、侵占案件，分別經法院判
    處有期徒刑3年3月、4月、1年2月，經減刑及定應執行刑2年
    3月15日確定，復因竊盜、詐欺案件，分別經法院判處有期
    徒刑8月、拘役59日，經減刑為有期徒刑4月、拘役29日確定
    ，上開各罪接續執行，於民國96年12月24日縮刑期滿執行完
    畢。詎甲○○仍不知悔改，與丁○○、戊○○共同基於為自
    己不法所有之犯意聯絡，3人結夥於97年4月10日14時40分許
    ，在高雄縣大社鄉○○路長青湖山莊對面空地前，趁無人看
    守之際，由甲○○駕駛車牌號碼E5-5049號自小貨車搭載丁○○及戊○○一同踰越該空地圍牆後，3人徒手竊取長青湖
    山莊所有置放在該空地內之熱水爐鐵桶1個（價值約新台幣
    5,880元），得手後將之置放在上開自小貨車上，旋即駛離
    現場。嗣於同日15時20分許，行經高雄縣大社鄉○○路嘉誠
    國小前時，因形跡可疑，為警攔查並當場在上開自小貨車上
    扣得前揭熱水爐鐵桶1個，始查悉上情。
二、案經高雄縣政府警察局仁武分局報告偵辦。
          證據並所犯法條
一、上揭事實，業據被告甲○○、丁○○、戊○○於警詢及偵查
    中坦承不諱，核與證人即長青湖山莊職員丙○○於警詢及偵
    查中之結證情節大致相符，復有扣押筆錄、扣押物品目錄表
    、贓物認領保管單、現場照片8幀、監視器錄影畫面翻拍照
    片4張在卷為證。綜上，被告等竊盜犯嫌洵堪認定。
二、按刑法第321條第1項第2款所謂安全設備，係指除門扇、牆
    垣以外，依社會通常觀念足認為防盜之設備而言。本件空地
    圍牆具有防閑作用，有現場照片在卷足資為憑，故本件空地
    圍牆已屬安全設備性質。核被告3人所為，均係犯刑法第321
    條第1項第2款、第4款之踰越安全設備、結夥3人竊盜罪嫌。
    又被告甲○○前有如事實欄之論罪科刑及執行情形，有本署
    刑案資料查註紀錄表1紙在卷可稽，5年以內再犯本件有期徒
    刑以上之罪，為累犯，請依刑法第47條規定加重其刑。
三、依刑事訴訟法第251條第1項提起公訴。
    此    致
臺灣高雄地方法院
中    華    民    國    97    年    5     月    19    日
                              檢察官    乙○○
上正本證明與原本無異
中    華    民    國    97    年    5     月    22    日
                              書記官    邵韋中
附錄法條：
中華民國刑法第321條
犯竊盜罪而有左列情形之一者，處六月以上五年以下有期徒刑：
一  於夜間侵入住宅或有人居住之建築物、船艦，或隱匿其內而
    犯之者。
二  毀越門扇、牆垣或其他安全設備而犯之者。
三  攜帶兇器而犯之者。
四  結夥三人以上而犯之者。
五  乘火災、水災或其他災害之際而犯之者。
六  在車站或埠頭而犯之者。
前項之未遂罰之。


司法院資訊處製作；財團法人民間司法改革基金會備份。
